臺灣板橋地方法院刑事判決　　　　　　 95年度簡上字第876號
上　訴　人
即　被　告　甲○○
上列被告因毀損案件，不服本院於民國95年8 月20日以95年度簡
字第6323號所為第一審刑事簡易判決（偵查案號：95年度偵字第
9751號），提起上訴，經本院管轄第二審合議庭審理，判決如下
：
    主  文
上訴駁回。
    事實及理由
一、本件經本院管轄第二審之合議庭審理結果，除原判決事實及
    理由欄一、第3 行之「於民國95年2 月間之某日」，應更正
    為「於民國（下同）94年10月18日前某日」及第4 行之「水
    泥界樁10支」，應更正為「水泥界樁4 支」外，認第一審以
    被告甲○○係犯刑法第354 條之毀損罪，而判處拘役20日，
    並准以銀元三百元折算一日易科罰金，經核其認事用法及量
    刑均無不當，應予維持，其餘引用第一審判決書記載之事實
    、證據及理由。
二、經查：本件被告於民國（下同）94年10月18日前某日，因在
    台北縣三峽鎮○○段11-4地號土地上搭建木屋乙幢，與系爭
    土地之所有權人即告訴人亦被告之親叔黃春楅發生糾紛（按
    被告搭建上開木屋而涉有竊佔犯嫌部分，業據被告於95年1
    月7 日與告訴人乙○○，在三峽鎮調解委員會成立調解，並
    經告訴人乙○○具狀撤回告訴，後經檢察官另行處分不起訴
    在案），而損壞告訴人乙○○在系爭土地上所架設水泥界樁
    4 支及竹子圍籬乙情，業據告訴人乙○○於本院審理時指訴
    綦詳，且證人即居住當地之張水源於偵查中亦證稱：「....
    某日晚上7 時許，我要去澆菜時，看到被告徒手毀損水泥柱
    ，且毀損木頭的圍籬，我並未當場阻止他，毀損的時間約半
    小時，我沒有看到他拔出界址」等語明確，並有告訴人乙○
    ○於94年10月18日前往台北縣政府警察局三峽分局插角派出
    所報案後，經受理承辦警員黃自成於當日前往上開現場拍得
    現場照片6 紙、台北縣政府警察局96年4 月3 日北警峽警刑
    字第0960008408號函及其所附警員黃自成職務報告各乙份，
    在卷可稽，足堪認定。至於證人張水源於偵查中雖就其目睹
    被告上開犯行經過之時間，證稱係「『95年』間某日」云云
    ，然證人張水源乃係18年12月18日出生之年長老人，至95年
    8 月8 日偵查中作證時，已近77歲之高齡，衡諸一般常情，
    就有關其目睹被告上開毀損之犯罪時間，容有因證人本身年
    歲已大，記憶多有疏誤，加以距離證人目睹被告上開毀損之
    時間，亦有近10月之久，是證人張水源於偵查中誤述為「95
    年間某日」云云，亦屬不無可能之事，但除上開時間乙節誤
    述之外，證人張水源就其目睹被告上開毀損犯行之前因後果
    及其經過，均證述地巨細靡遺，且證人張水源證稱「被告當
    時並未拔出界址」乙節，亦確核與警員黃自成於94年10月18
    日告訴人乙○○報案後前往上開現場拍得之照片所示內容6
    紙一致，是證人張水源上開偵查中所述，足堪採信，附此敘
    明。雖被告辯稱其僅有在系爭土地上搭建上開木屋而已，並
    未有再損壞告訴人乙○○上開界椿4 支及竹子圍籬云云。惟
    被告上開犯行，不僅核與告訴人乙○○所訴之情節不符，亦
    與證人張水源證述之情節矛盾，且被告於當時正因其在系爭
    土地上搭建上開木屋乙事與告訴人乙○○涉有糾紛，被告亦
    容認有上開毀損犯行之「動機」，揆諸上述，被告所辯，顯
    係事後卸責之詞，自不足為有利被告認定之依據，至為灼然
    。原審以被告上開犯行事證明確，而援引刑法第2 條第1 項
    前段、第354 條、修正前第41條第1 項前段、罰金罰鍰提高
    標準條例第1 項前段、第2 條之規定，並審酌被告本件犯罪
    之動機、目的、手段及其犯罪後之態度等一切情狀，量處拘
    役20日，並准以銀元三百元折算一日易科罰金，經核其認事
    用法，尚無任何違誤。綜上所述，本件被告雖不服原判決，
    提起上訴，惟其空言指摘原判決不當云云，揆諸上述，顯無
    理由，應予駁回。
據上論斷，應依刑事訴訟法第455 條之1 第3 項、第368 條、第
373條，判決如主文。
本案經檢察官丙○○到庭執行職務
中    華    民    國    96    年    7    月    12    日
                刑事第十三庭  審判長法  官  戴嘉清
                                    法  官  陳信旗
                                    法  官  林晏鵬
上列正本證明與原本無異。
本件不得上訴。
                                    書記官  陳映孜
中　　華　　民　　國　　96　　年　　7 　　月　　12　　日
